【裁判字號】    92,交抗,104
【裁判日期】    920527
【裁判案由】    違反道路交通管理處罰條例
【裁判全文】
臺灣高等法院交通事件裁定                        九十二年度交抗字第一０四號
    抗  告  人
    即受處分人    甲○○
右抗告人因違反交通管理處罰條例案件，不服台灣板橋地方法院中華民國九十二年一
月七日裁定（九十一年度交聲更字第五三號；原處分案號：北監六字第裁四０─ＡＢ
Ｘ六六九七三七號），提起抗告，本院裁定如左：
    主  文
抗告駁回。
    理  由
一、按車輛面對圓形紅燈表示禁止通行，不得超越停止線或進入路口，又汽車駕駛人
    ，行經有燈光號誌管制之交岔路口闖紅燈者，處新臺幣（以下同）一千八百元以
    上五千四百元以下罰鍰，再汽車駕駛人有同條例第五十三條情形者，記違規點數
    三點，此為道路交通標誌標線號誌設置規則第二百零六條第一項第五款第一目及
    道路交通管理處罰條例第五十三條、第六十三條第一項第三款所明定；復查，汽
    車駕駛人，駕駛汽車有違反道路交通管理處罰條例之行為，經交通勤務警察或依
    法令執行交通稽查任務人員制止時，不聽制止或拒絕停車接受稽查而逃逸者，按
    各該條規定處罰外，處三千元以上六千元以下罰鍰，道路交通管理處罰條例第六
    十條第一項定有明文。
二、本件原裁定略以：異議人甲○○於民國（下同）九十一年五月十一日上午八時四
    十五分許，駕駛車牌號碼Ｔ九－二七五號營業小客車，行經臺北市○○路、松仁
    路口，違規紅燈右轉，經警發現並攔停時，竟拒絕停車接受稽查而逃逸（違規闖
    紅燈部分，另行舉發，經原處分機關裁罰，受處分人雖聲明異議，業經原審九十
    一年度交聲字第一○三三號裁定駁回聲明異議，其向本院提起抗告，亦並經本院
    九十一年度交抗字第七八六號裁定抗告駁回確定）。，認已違反道路交通管理處
    罰條例第六十條第一項之規定，有台北市政府警察局九十一年五月十一日北市警
    交大字第ＡＢＸ六六九七三七號舉發違反道路交通管理事件通知單及交通部公路
    總局台北區監理所九十一年六月二十一日北監六字第裁四０─ＡＢＸ六六九七三
    七號違反道路交通管理事件裁決書各乙紙在卷可稽。原處分機關因而裁處罰鍰三
    千元，異議人聲明異議雖稱伊於九十一年五月十一日上午七時許，先至臺北縣板
    橋市○○○街四八巷二號四樓住處附近之萊爾富便利商店購買飲料、早點，再至
    停車場開Ｔ九－二七五號營小車載送伊妻赴桃園縣龜山鄉迴龍村三興工業區工作
    ，當時約上午七時四十五分，再回家洗車，不可能於同日上午八時四十五分開車
    行經臺北市○○路、松仁路口，並提出萊爾富商店九十一年五月十一日七時十一
    分之統一發票、當日上午於土城永安街亞太量販購物之發票為證，原處分機關猶
    認異議人於右揭時、地闖紅燈後，尚拒絕接受稽查而逃逸，伊難以甘服云云。然
    查異議人上開違規事實，業據證人即舉發違規行為之員警蔡文敏結證綦詳，而異
    議人所提出之統一發票之內容，僅書明購買時間、品名、數量、及價格，至於究
    係由何人至各該商店消費領取統一發票，其上並無登錄；又縱使異議人確於該日
    上午七時十一分許親自至萊爾富消費，然亦僅足證明異議人於離家前曾至該店購
    物，然其於離家後之去向尚無從證明。況異議人提出之亞太開發股份有限公司土
    城分公司之電子計算機統一發票影本二紙，均僅有購買日期之登載，惟未詳載開
    具之確實時分，是異議人所提之證據，均無從據以證明異議人於右揭被舉發時間
    不在違規現場，自無從為有利於異議人之認定。原裁定因認異議人空言否認前開
    違規行為，所辯無非卸責之詞，不足採信，本件事證明確，受處分人之違規行為
    堪以認定。原處分機關依道路交通管理處罰條例第六十條第一項裁處罰鍰三千元
    ，核無違誤，本件受處分人之異議為無理由，自應將其異議駁回等語。
三、抗告人抗告意旨略以：伊於九十一年五月十一日上午七時許，由家中出門，先至
    龍村三興工業區研達公司上班，伊日接送妻子上下班至今已有六、七年，原裁定
    謂抗告人未能據以證明當日確實有搭載妻子至工作地點之事實，是證人之言，尚
    無從採信。即以抗告人之妻若每日搭乘公車上班，必須於早上五時四十分出門，
    搭五時五十五分二六四公車由起站上車，至板橋市○○街黃石市場站下車，轉搭
    紅九公車，板橋至迴龍終點站下車，再轉搭公司七時四十分於山下之交通車到半
    山之公司上班全程約須二小時十分。若由抗告人搭載妻子上班全程僅須半小時，
    且抗告人與妻沒有兒女，每日上班同進出，是合乎情理之正當理由。再以迴龍距
    離台北市○○路、莊敬路口路途遙遠且上班時間車輛眾多，沿途均為新莊捷運線
    之工地，因此不可能於上述時間內於該地點出入，車輛快速行進間所著之車牌難
    免有誤，難令抗告人信服。又本案另經臺灣高等法院九十一年度交抗字第七八六
    號裁罰，似係連續處罰，為此提起抗告云云。
四、本院查抗告人上開違規事實，業據證人蔡文敏於原審九十一年度交聲字第一０三
    三號調查時明確證稱：伊於抗告人違規時清楚看見車牌號碼，抗告人迴轉逃逸時
    再確認後車牌，車牌號碼為Ｔ九－二七五號，嗣經電腦查詢車籍資料結果，其廠
    牌與現場違規車輛相符，抗告人確有前開違規之事實，復有臺北市政府警察局信
    義分局九十一年六月十八日北市警信分交字第０九一六二一一八七００號函覆一
    紙在卷可稽，，抗告人雖執前詞辯解，並提出萊爾富便利商店於九十一年五月十
    一日上午七時十一分許開具之統一發票一紙及亞太開發股份有限公司土城分公司
    於九十一年五月十一日開具之電子計算機統一發票影本二紙以供調查；惟該統一
    發票僅書明購買時間、品名、數量、及價格，無法證明係抗告人至各該商店消費
    ，又縱使抗告於該日上午七時十一分許親自至萊爾富消費，然亦僅足證明抗告人
    於離家前曾至該店購物，然其於離家後之去向尚無從證明。次查，抗告人之妻林
    桂安於原審雖到庭證稱：「每天早上我先生都會開車送我上班，我們都是早上七
    點出發。我們每天早上車行並不會經過臺北市○○路、雙十路口，我們每天都是
    從僑中二街出發之後，沿板橋大觀路直行後接浮洲橋經樹林的中正路到底的左轉
    就接龜山的萬壽路到迴龍的工業區我工作的地方，通常是七點三十分到七點五十
    分就到達工廠。我們早上出發時，通常會在我們住家附近的萊爾富商店買早點，
    這是每天例行之事」等語，並提出證人林桂安九十一年五月十一日七點三十三分
    之考勤表一紙為證。惟查，該考勤表僅能證明證人（即抗告人之妻）於舉發當日
    確有至伊之公司上班，並未能證明抗告人於當日確實有搭載其妻至工作地點之事
    實，是證人之言尚無為有利於抗告人之認定。又抗告人提出之亞太開發股份有限
    公司土城分公司之電子計算機統一發票影本二紙，均僅有購買日期之登載，惟未
    詳載開具之確實時分，是亦無從據以證明抗告人於右揭被舉發時間不在違規現場
    ，自無從為有利於抗告人之認定。末查交通警員掣單舉發違反道路交通管理處罰
    條例所列之違規事實，本質上為行政處分，係公務員基於職務上權力，依法就特
    定之具體事件所為具有公法上效果之單方行政行為，基於公務員為公法上行為具
    有公信力之原則，該行政處分當可被推定為真正，抗告人既未就執勤警員之舉發
    有誤提出相關證據以供調查，其他亦查無任何積極證據足資證明其有捏造事實違
    法取締之情事，則執勤警員本其維護通秩序、安全職責所為之舉發，自應受到合
    法、正確之推定。從而抗告人空言否認前開違規行為，所辯無非係卸責之詞，不
    足採信。又本件抗告人係同時有違規闖紅燈部分及拒絕停車接受稽查而逃逸之兩
    種違規事實，而本院九十一年度交抗字第七八六號裁定駁回抗告人之抗告，係就
    抗告人所涉抗告人於設有燈光號誌管制之交岔路口時，違規闖紅燈之違規裁罰部
    分而為裁定，與本件違規裁罰事由係拒絕停車接受稽查而逃逸者並不相同，故無
    一事二罰情形，是本件事證明確，抗告人之違規行為堪以認定。原處分機關依道
    路交通管理處罰條例第六十條第一項裁處罰鍰計三千元，核無違誤，原裁定認受
    處分人之違規事實明確，其異議為無理由，將其異議駁回，並無不合，本件抗告
    人仍執陳詞提起抗告，其抗告無理由，應予駁回。
五、據上論結，應依道路交通案件處理辦法第二十六條，道路交通管理處罰條例第八
    十九條，刑事訴訟法第四百十二條，裁定如主文。
中      華      民      國    九十二    年      五      月    二十七    日
                              台灣高等法院交通法庭
                                  審判長法  官  陳  正  雄
                                        法  官  許  宗  和
                                        法  官  許  錦  印
右正本證明與原本無異。
不得再抗告。
                                        書記官  楊  妙  恩
中      華      民      國    九十二    年      五      月    二十九    日


司法院資訊處製作；財團法人民間司法改革基金會備份。
